

CONTACT



Phone (41) 99106-4445

∰ Web

iraciel.salles@hotmail.com www.linkedin.com/in/iraciel-gonçalves-desalles-neto

EDUCATION

2018 **GRADUAÇÃO**PUC-PR Ciências Contábeis

PRO.SKILLS

Python - Em andamento

Robocorp - Developer Lv.3

RobotFramework - Avançado

Automation Anywhere - MASTER

Automation Anywhere - ADVANCED

RPA Developer Advanced - UIPATH

EXCEL - Avançado

LANGUAGES

inglês - Intermediário & Técnico

Iraciel Gonçalves de Salles Neto

Consultor RPA

PROFILE

Conhecimento em ERP SAP e Pw.Sati, sólidos conhecimentos em automatizações utilizando Automation Anywhere, experiência em rotinas contábeis e fiscais. Visão sistêmica, resiliência, comprometimento, comportamento em situações adversas estão entre os diferenciais adquiridos nas empresas que atuei.

EXPERIENCE

06/2022 - Present

Vericode Tecnologia

CONSULTOR RPA

Desenvolvimento RPA com A360, reunião com clientes para alinhamentos do processo, homologação, manutenção, melhorias, criação de documentações PDD e SDD/TDD, criação de plano de testes para homologação, Code Review e apoio técnico.

01/2022 - 06/2022

Stefanini Group

CONSULTOR RPA

Desenvolvimento e gerenciamento de robôs através do RPA Automate, criação do PDD e/ou SDD, sustentação dos robôs em produção e Code Review. Manutenção em códigos Python. Utilização de banco de dados SQL.

04/2021 - 12/2021

Certsys - Tecnologia da Informação

CONSULTOR RPA

Desenvolvimento e gerenciamento de robôs através do Automation Anywhere, reuniões com clientes para mapeamento de processos através do método BPMN, homologação das soluções e criação do PDD e SDD.

11/2020 - 04/2021

Kie-Tec - Knowledge, Innovation & Excellence in Technology

DESENVOLVEDOR RPA

Desenvolvimento e gerenciamento de robôs através do UiPath, reuniões com clientes para identificação de oportunidades e mapeamento do processo, criação do PDD, desenho de fluxos As-Is e To-Be.

01/2016 - 03/2020

Votorantim S/A

ANALISTA DE CONTROLADORIA PLENO

Apuração de impostos federais e municipais, entrega de obrigação acessória (DCTF, DIRF, SEFIP, eSocial, EFD-Reinf, PER/DCOMP), conciliação de contas contábeis, vivência com ERP SAP e Pw.Sati. Participação e/ou liderança de projetos voltados a automação de processos utilizando RPA e VBA, reconhecido como VOTOFERA pela realização de projetos de automação reduzindo custos e esforço manual